臺灣桃園地方法院民事裁定　　　　　100年度消債更字第101號
聲　請　人
即債務人　　盧芳萍
上列聲請人因消費者債務清理事件聲請更生，本院裁定如下：
    主  文
聲請人盧芳萍自民國一百年八月二十六日上午九時起開始更生程
序。
命司法事務官進行本件更生程序。
    理  由
一、按法院開始更生程序之裁定，應載明其年、月、日、時，並
    即時發生效力；次按法院裁定開始更生或清算程序後，得命
    司法事務官，進行更生或清算程序，必要時，得選任律師、
    會計師或其他適當之自然人或法人一人為監督人或管理人，
    消費者債務清理條例第45條第1 項及第16條第1 項分別定有
    明文。
二、本件聲請意旨略以：聲請人曾以書面向最大債權銀行申請協
    商債務清償方案，該公司提供之還款方案係每月清償新臺幣
    （下同）3,864 元」；惟因聲請人斯時每月薪資僅約19,000
    元，自身及小孩、母親之膳食費暨雜支，根本無力負擔最大
    債權銀行所提出之前開還款方案，以致毀諾，足見聲請人確
    有不能清償債務之情事；又聲請人無擔保或無優先權之債務
    總額未逾1,200 萬元，亦未經法院裁定開始清算程序或宣告
    破產，爰依法聲請更生等語。
三、按消費者債務清理條例立法意旨，乃在幫助陷於經濟上困境
    之債務人，得藉由更生或清算程序，走出經濟困境，避免走
    向絕路，實現憲法所保障之生命權。經查：聲請人所主張上
    情，業據其提出財產及收入狀況說明書、債權人清冊、戶籍
    謄本、前置協商不成立通知書、薪資明細表、聲請人98、99
    年度綜合所得稅各類所得清單、財產歸屬清單、聲請人勞工
    被保險人投保資料表、水費收據、電費收據、在職證明書、
    存摺影本等件在卷為證，經核與其所述大致相符。而聲請人
    99年1 至12月份平均每月薪資約為19,303元，有聲請人綜合
    所得稅各類所得清單附卷可稽，倘扣除其與最大債權銀行間
    協商每月還款3,864 元，顯已低於行政院主計處所公告99年
    度臺灣省（含桃園縣）平均每人每月最低生活費（聲請人之
    配偶因案入獄，業經本院依職權調閱其配偶在監在押全國紀
    錄表查核無訛，故聲請人未成年子幼女生活費用均為聲請人
    負擔，該二名子女生活費以成人標準六成計；又聲請人與其
    弟妹二人共同扶養其母）（9,829 元＋5,897 ×2 ＋9,829
    ÷3 元＝24,899元），是聲請人主張其每月收入扣除必要支
    出後已無力負擔最大債權銀行所提出之還款方案等語，並非
    全然無據。再觀諸聲請人所提出之前揭財產歸屬資料清單，
    聲請人及其配偶名下均無任何財產，堪認本件聲請人確有不
    能清償債務之情事。此外，本件又查無聲請人有消費者債務
    清理條例第6 條第3 項、第8 條或第46條各款所定駁回更生
    聲請之事由存在，則聲請人聲請更生，應屬有據；並依首揭
    規定命司法事務官進行本件更生程序，爰裁定如主文。
中    華    民    國    100   年     8    月    19    日
                  民事第一庭  法  官  陳婉玉
正本係照原本作成。
本件不得抗告。
中    華    民    國   100    年    8     月    19    日
                              書記官  利冠蔚